【裁判字號】    95,上訴,446
【裁判日期】    950516
【裁判案由】    違反廢棄物清理法
【裁判全文】
臺灣高等法院臺南分院刑事判決         95年度上訴字第446號
上  訴  人
即  被  告  甲○○
上列上訴人因違反廢棄物清理法案件，不服臺灣雲林地方法院95
年度訴字第166號，中華民國95年3月21日第一審判決（起訴案號
：臺灣雲林地方法院檢察署94年偵字第2076號），提起上訴，本
院判決如下：
    主  文
上訴駁回。
    理  由
一、按除所犯為死刑、無期徒刑、最輕本刑三年以上有期徒刑之
    罪或高等法院管轄第一審案件者外，案件經檢察官提起公訴
    或聲請簡易判決處刑，於第一審言詞辯論終結前或簡易判決
    處刑前，檢察官得於徵詢被害人之意見後，逕行或依被告或
    其代理人、辯護人之請求，經法院同意，就被告願受科刑之
    範圍或願意接受緩刑之宣告於審判外進行協商，經當事人雙
    方合意且被告認罪者，由檢察官聲請法院改依協商程序而為
    被告願接受科刑之範圍之判決。又依本編協商程序所為之科
    刑判決，不得上訴。但有刑事訴訟法第四百五十五條之四第
    一項第一款「有前條第二項之撤銷合意或撤回協商聲請者」
    、第二款「被告協商之意思非出於自由意志者」、第四款「
    被告所犯之罪非第四百五十五條之二第一項所定得以聲請協
    商判決者」、第六款「被告有其他較重之裁判上一罪之犯罪
    事實者」、第七款「法院認應諭知免刑或免訴、不受理者」
    之情形之一，或協商判決違反同條第二項「法院為協商判決
    所科之刑，以宣告緩刑、二年以下有期徒刑、拘役或罰金為
    限」之規定者，不在此限。對於前項但書之上訴，第二審法
    院之調查以上訴理由所指摘之事項為限。又協商判決之上訴
    ，除本編有特別規定外，準用第三編第一章及第二章之規定
    ；第二審法院認上訴有不合法律上程式或法律上不應准許，
    或其上訴權已喪失之情形者，應以判決駁回之，刑事訴訟法
    第四百五十五條之二第一項、第四百五十五條之四第一項、
    第四百五十五條之十第一項、第四百五十五條之十一第一項
    、第三百六十七條前段分別定有明文。
二、經查：
  (一)上訴人即被告甲○○所犯為違反廢棄物清理法第四十六條第
    一項第四款之罪，其法定刑為一年以上五年以下有期徒刑,
    得併科新臺幣三百萬元罰金。非死刑、無期徒刑、最輕本刑
    三年以上有期徒刑之罪或高等法院管轄第一審之案件。而本
    案被告於原審九十五年三月二十一日行準備程序時，承認犯
    罪事實，經檢察官聲請法院同意於審判外進行協商程序；被
    告並同意與檢察官於審判外進行協商程序，而願接受有期徒
    刑一年二月之宣告。由於被告表示所願受科之刑逾有期徒刑
    六月，且未受緩刑宣告，其未選任辯護人，因此原審指定該
    院公設辯護人許俊雄協助進行協商，原審法院於協商成立後
    並依法告知其法律效果，而被告亦供陳其與檢察官達成協商
    合意，是出於自由意志，有原審九十五年三月二十一日準備
    程序筆錄在卷可稽（詳原審卷第十五至十九頁）。
  (二)上訴人上訴意旨以其前於九十三年二月十九日，受一名姓名
    年籍不詳之成年男子委託，以單程車新臺幣（下同）二萬八
    千元之代價，清除載運重達約十公噸、含有塑膠袋、廚餘等
    廢棄物，甲○○為能賺取金錢，即允諾該名姓名年籍不詳之
    成年男子，並將上開約十公噸之廢棄物載運上其駕駛之上開
    曳引車而收取二萬八千元之酬勞而清除、處理之，嗣於同日
    下午六時五十五分許為警查獲。此部分事實經臺灣新竹地方
    法院檢察署九十三年度偵字第二二二七號起訴在案，而此部
    分之事實，經核與原判決所認事實，具有連續犯之裁判上一
    罪關係，係符合刑事訴訟法第四百五十五條之四第一項第六
    款規定而提起上訴云云。
三、據上訴人所稱之前開案件，業經臺灣新竹地方法院於九十三
    年六月三十日判決確定在案（參附卷之被告前案紀錄表），
    而本件犯罪事實，係被告於前案判決確定後（九十四年五月
    六日）所犯，與前開案件非屬連續續犯之裁判上一罪關係，
    即非刑事訴訟法第四百五十五條之四第一項第六款規定「有
    其他較重之裁判上一罪之犯罪事實」。又被告或公訴人皆未
    於原審協商程序終結前，撤銷協商合意或撤回協商聲請，亦
    無認應諭知免刑、免訴、不受理等情形。且本件檢察官、被
    告、公設辯護人協商，被告對所犯違反廢棄物清理法第四十
    六條第一項第四款之罪，願受有期徒刑一年二月之宣告（詳
    原審卷第十七頁反面）。原審因依協商之內容，判處上揭之
    刑，為二年以下有期徒刑，並無違反刑事訴訟法第四百五十
    五條之四第二項之規定。揆諸前揭規定，本件係屬不得上訴
    之案件，被告猶以本件符合刑事訴訟法第四百五十五條之四
    第一項第六款規定為由，提起上訴，顯為法律所不許，自應
    予以駁回，並不經言詞辯論為之。
據上論斷，應依刑事訴訟法第三百六十七條前段、第三百七十二
條，判決如主文。
中    華    民    國  九十五  年    五    月    十六  日
                    刑事第二庭  審判長法  官  葉居正
                                      法  官  莊俊華
                                      法  官  李文福
以上正本證明與原本無異。
如不服本判決，應於收受本判決後十日內向本院提出上訴書狀。
其未敘述上訴理由者並得於提起上訴後十日內向本院補提理由書
狀（均須按他造當事人之人數附繕本）「切勿逕送上級法院」。
                                      書記官  李良倩
中    華    民    國  九十五  年    五    月    十六  日


司法院資訊處製作；財團法人民間司法改革基金會備份。
